【裁判字號】    95,訴緝,52
【裁判日期】    950425
【裁判案由】    毒品危害防制條例
【裁判全文】
臺灣桃園地方法院刑事判決              95年度訴緝字第52號
公 訴 人  臺灣桃園地方法院檢察署檢察官
被    告  甲○○
上列被告因違反毒品危害防制條例案件，經檢察官提起公訴（九
十三年度毒偵字第二五五一號），被告於本院準備程序時就被訴
事實為有罪之陳述，經本院告知簡式審判程序之旨，並聽取檢察
官及當事人之意見後，本院合議庭裁定由受命法官獨任進行簡式
審判程序，判決如下：
    主  文
甲○○施用第一級毒品，處有期徒刑陸月，如易科罰金，以參佰
元折算壹日。扣案第一級毒品海洛因壹包（淨重零點零捌公克）
沒收銷燬；注射針筒貳支、分裝袋壹只均沒收。又施用第二級毒
品，處有期徒刑肆月，如易科罰金，以參佰元折算壹日。扣案吸
食器貳組沒收。應執行有期徒刑捌月，如易科罰金，以參佰元折
算壹日。扣案第一級毒品海洛因壹包（淨重零點零捌公克）沒收
銷燬；注射針筒貳支、分裝袋壹只、吸食器貳組均沒收。
    事  實
一、甲○○前因施用毒品案件，經臺灣板橋地方法院於民國九十
    一年八月十六日以九十一年度毒聲字第二六三二號裁定令入
    勒戒處所，施以觀察、勒戒後，認其有繼續施用之傾向，臺
    灣板橋地方法院再以九十一年度毒聲字第三○○九號裁定令
    入戒治處所，施以強制戒治，嗣於九十二年九月十二日執行
    完畢出所。詎其仍不知悔改，竟基於施用第一級毒品海洛因
    及第二級毒品甲基安非他命之犯意，於前開強制戒治執行完
    畢後之五年內即於九十三年三月十二日為警採尿時起回溯二
    十六小時及九十六小時內某時，在臺灣地區某不詳地點，分
    別施用第一級毒品海洛因、第二級毒品甲基安非他命各一次
    。嗣為警於九十三年三月十二日上午十時許，在臺北市中正
    區臺北火車站西三門前查獲，並在其隨身攜帶之手提包內扣
    得第一級毒品海洛因一包（淨重零點零八公克）及其所有分
    別預備供施用第一級毒品海洛因及第二級毒品甲基安非他命
    所用之注射針筒二支、分裝袋一只、吸食器二組，因而查悉
    上情。
二、案經臺北市政府警察局中正第一分局報請臺灣臺北地方法院
    檢察署呈請臺灣高等法院檢察署檢察長核轉臺灣桃園地方法
    院檢察署檢察官偵查起訴。
    理  由
一、訊之被告甲○○對有於上揭時、地，分別施用第一級毒品海
    洛因及施用第二級毒品甲基安非他命各一次之犯罪事實，於
    本院審理時均坦承不諱，而被告於上開時間、地點為警查獲
    後所採集之尿液經送驗結果確均呈嗎啡及甲基安非他命陽性
    反應，有臺灣尖端先進生技醫藥股份有限公司所出具之濫用
    藥物檢驗報告一紙在卷足憑，且警方自被告隨身攜帶之皮包
    內所起出內含不明白色粉末之夾鍊袋一包，經送鑑結果，該
    不明白色粉末確為第一級毒品海洛因無訛，此亦有法部務調
    查局九十三年五月十二日調科壹字第○二○○○六三九六號
    鑑定通知書一紙附卷可稽。此外，並有被告所有預備供分別
    施用第一級毒品海洛因及第二級毒品甲基安非他命所用之注
    射針筒二支、分裝袋一只、吸食器二組扣案可資佐證。綜上
    ，堪認被告自白與事實相符，當值採信。而被告前曾因施用
    毒品案件，經臺灣板橋地方法院於民國九十一年八月十六日
    以九十一年度毒聲字第二六三二號裁定令入勒戒處所，施以
    觀察、勒戒後，認其有繼續施用之傾向，臺灣板橋地方法院
    再以九十一年度毒聲字第三○○九號裁定令入戒治處所，施
    以強制戒治，嗣於九十二年九月十二日執行完畢出所乙節，
    有臺灣高等法院被告前案紀錄表一紙在卷足憑，從而被告於
    前揭強制戒治執行完畢後五年內再犯本案，檢察官予以起訴
    ，於法要無不合。綜上所述，本件事證明確，被告犯行洵堪
    認定，應依法論科。
二、按海洛因、甲基安非他命分屬毒品危害防制條例第二條第二
    項第一、二款所定之第一級毒品及第二級毒品。是核被告所
    為，係犯毒品危害防制條例第十條第一項之施用第一級毒品
    及第二項之施用第二級毒品罪。其施用第一級毒品、第二級
    毒品前後持有第一級毒品、第二級毒品之犯行，應為施用第
    一級毒品及第二級毒品所吸收，不另論罪。被告所犯上開二
    罪間，犯意各別，罪名不同，應分論併罰之。爰審酌被告坦
    承犯行，並表示悔改之意，犯後態度良好，犯罪之動機及目
    的在於追求刺激，曾施用毒品並經強制戒治，仍未能革除惡
    習，復施用毒品，足見其戒毒意志不堅，與所生危害等一切
    情狀，分別量處如主文所示之刑，並均諭知易科罰金折算標
    準，並定其應執行之刑。
三、沒收部分：
    扣案之第一級毒品海洛因之夾鏈袋共一包（淨重零點零八公
    克），屬當場查獲之毒品，已如前述，應依同條例第十八條
    第一項前段規定宣告沒收並諭知銷燬。至扣案之注射針筒二
    支、分裝袋一只及吸食器二組，均為被告所有預備分別供施
    用第一級毒品海洛因及第二級毒品甲基安非他命所用之物，
    應依刑法第三十八條第一項第二款宣告沒收。
據上論斷，應依刑事訴訟法第二百七十三條之一第一項、第二百
九十九條第一項前段，毒品危害防制條例第十條第一項、第二項
、第十八條第一項前段，刑法第十一條、第四十一條第一項前段
、第二項、第五十一條第五款、第三十八條第一項第二款，罰金
罰鍰提高標準條例第二條，判決如主文。
本案經檢察官廖先志到庭執行職務。
中    華    民    國    95    年    4     月    25    日
                              臺灣桃園地方法院刑事第十庭
                                      法  官  柯姿佐
上正本證明與原本無異。如不服本判決，應於判決送達後10日內
向本院提出上訴狀（應附繕本），上訴於臺灣高等法院。
                                      書記官  蔡紫凌
中    華    民    國    95    年    5     月    03    日
毒品危害防制條例第10條
施用第一級毒品者，處 6 月以上 5 年以下有期徒刑。
施用第二級毒品者，處 3 年以下有期徒刑。


司法院資訊處製作；財團法人民間司法改革基金會備份。
